【裁判字號】    89,訴,205
【裁判日期】    890323
【裁判案由】    毒品危害防制條例
【裁判全文】
臺灣彰化地方法院刑事判決                          八十九年度訴字第二五號
    公  訴  人  臺灣彰化地方法院檢察署檢察官
    被      告  甲○○
右列被告因違反毒品危害防制條例案件，經檢察官提起公訴（八十九年度毒偵字第四
一號），本院判決如左：
        主  文
甲○○施用第一級毒品，累犯，處有期徒刑柒月。
        事  實
一、甲○○曾因違反麻醉藥品管理條例案件，經本院判處有期徒刑七月確定，於民國
    八十六年一月三十一日執行完畢，後又因施用第二級毒品安非他命案件，經台灣
    彰化地方法院檢察署檢察官聲請本院以八十七年度毒聲字第三三四號（起訴書誤
    載為九八一號）裁定觀察、勒戒後，認無繼續施用毒品傾向，並經台灣彰化地方
    法院檢察署檢察官於八十七年八月十二日以八十七年度偵字第五００四號為不起
    訴處分確定。詎不思悔改，復於五年內，甲○○於八十八年一月二十五日前四日
    內某一時點，在不詳處所，以不明之方式，施用第一級毒品海洛因，後其於八十
    八年一月二十五日，在台灣彰化看守所附設勒戒所內受執行本院八十八年度毒聲
    第一九三二號應送勒戒處所觀察、勒戒之裁定時，經該所人員採集其尿液送驗，
    結果竟呈嗎啡陽性反應，始悉上情，同時亦被認定有繼續施用毒品之傾向。
二、案經台灣彰化地方法院檢察署檢察官自動檢舉偵查起訴。
        理  由
一、訊據被告甲○○矢口否認其涉有前開施用第一級毒品海洛因之犯行，並辯稱伊受
    前開不起訴處分後，即未再施用毒品海洛因云云。惟查：被告甲○○於八十八年
    一月二十五日，在台灣彰化看守所附設勒戒所，經該所人員採集其尿液送驗，結
    果確係呈嗎啡陽性反應，有長昕生活事業股份有限公司新東分公司所出具之濫用
    藥物尿液檢驗報告一紙在卷可稽。按嗎啡經化學合成可製得二乙醯嗎啡（即海洛
    因），海洛因施打入人體，經新陳代謝作用又可分解生成嗎啡，故嗎啡或海洛因
    在進入人體後，均以嗎啡形態排於尿液中，從尿液中無法檢驗分辨係施打（或吸
    食）嗎啡或海洛因；又一般人施打海洛因或嗎啡後，八小時內約有百分之八十量
    於尿中排出，二十四小時後剩餘量之百分之九十再排出，約百分之九十於九十六
    小時內自尿中排出，若成癮者，因其代謝時間慢，故於一百二十小時內（即五日
    內）利用較具公信力之儀器（如氣相層析質譜儀）仍「可能」被檢出，因本件尿
    液檢驗並未以上開精密儀器檢驗，應堪認被告甲○○於台灣彰化看守所附設勒戒
    所人員採集其尿液送驗四日內（即九十二小時），確有施用第一級毒品之行為。
    又現時施用第一級毒品係以施用海洛因最為常見，施用嗎啡者甚為少見，本院因
    認被告甲○○所施用者係屬海洛因。又被告甲○○曾因施用第二級毒品安非他命
    案件，經台灣彰化地方法院檢察署檢察官聲請本院以八十七年度毒聲字第三三四
    號裁定觀察、勒戒後，認無繼續施用毒品傾向，並經台灣彰化地方法院檢察署檢
    察官於八十七年八月十二日以八十七年度偵字第五００四號為不起訴處分確定。
    有不起訴處分書一份在卷可按，其於五年內再犯毒品危害防制條例第十條第一項
    之施用第一級毒品罪，係屬二犯毒品危害防制條例第十條之罪，且因本件係其於
    台灣彰化看守所附設勒戒所內受執行本院八十八年度毒聲第一九三二號應送勒戒
    處所觀察、勒戒之裁定時，經該所人員採集其尿液送驗所發現，故其亦被認定經
    觀察、勒戒有繼續施用毒品之傾向。有台灣彰化看守所附設勒戒處所函送之證明
    書一份附卷可參。綜上所述，本件事證業已明確，被告甲○○之犯行，洵堪認定
    。
二、核被告甲○○所為，係犯毒品危害防制條例第十條第一項之施用第一級毒品罪。
    其為供施用第一級所持有該毒品之低度行為，已為施用之高度行為所吸收，不另
    論罪。查被告甲○○曾因違反麻醉藥品管理條例案件，經本院判處有期徒刑七月
    確定，於八十六年一月三十一日執行完畢，此有台灣彰化地方法院檢察署刑案資
    料查註紀錄表乙紙附卷可稽，其受此有期徒刑執行完畢後，五年以內再犯有期徒
    刑以上之前開罪，應依累犯規定加重其刑。爰審酌被告張銘德前曾因施用毒品罪
    行，甫經觀察、勒戒，釋放後猶故態復萌，再施用毒品海洛因不輟，無視於毒品
    對於自身健康之戕害及國家對於杜絕毒品犯罪之禁令，惡性非輕，及被告目前在
    臺灣雲林監獄附設戒治所執行強制戒治，本於煙毒犯人亦為「病人」考量，其施
    以長時間之戒治處遇，與煙毒犯罪科以刑罰之「特別預防」機制，尚無不同，等
    一切情狀，量處主文所示之刑。
據上論斷，應依刑事訴訟法第二百九十九條第一項前段，毒品危害防制條例第十條第
一項，刑法第十一條前段、第四十七條，判決如主文。
中      華      民      國    八十九    年      三      月    二十三    日
                                    臺灣彰化地方法院刑事第三庭
                                        法      官  洪  志  賢
右正本證明與原本無異。
如不服本判決，應於判決送達後十日內向本院提出上訴狀( 須附繕本 )。
告訴人或被害人對於判決如有不服具備理由請求檢察官上訴者，其上訴期間之計算係
以檢察官收受判決正本之日期為準。
                                        法院書記官  邱  柏  滄
中      華      民      國    八十九    年      三      月    二十八    日
毒品危害防制條例第十條：
施用第一級毒品者，處六月以上五年以下有期徒刑。
施用第二級毒品者，處三年以下有期徒刑。


司法院資訊處製作；財團法人民間司法改革基金會備份。
